臺灣高等法院刑事判決　　　　　　　　95年度上易字第2278號
上　訴　人
即　被　告　甲○○
　　　　　　　　　　住台北縣永和市○○路226巷10號（
　　　　　　　　　　　）
上列上訴人因毒品危害防制條例案件，不服臺灣臺北地方法院95
年度易字第255號，中華民國95年10月16日第一審判決（起訴案
號：臺灣臺北地方法院檢察署94年度毒偵字第3548號，併辦部分
：臺灣板橋地方法院檢察署95年度毒偵字第2971號），提起上訴
，本院判決如下：
    主  文
上訴駁回。
    事  實
一、甲○○前因施用毒品案件，經台灣板橋地方法院以89年度毒
    聲字第2951號裁定令入戒治處所施以強制戒治，嗣經停止戒
    治並付保護管束，於民國90年5月1日保護管束期滿，復因施
    用第一、二級毒品案件，經台灣板橋地方法院於92年6月22
    日以92年度訴字第620號分別判處有期徒刑9月、5月，並定
    其應執行有期徒刑1年，於同年8月1日確定，甫於93年12月
    27日執行完畢。詎仍不知悔改，竟基於施用第二級毒品安非
    他命之概括犯意，於前揭強制戒治執行完畢釋放後之5年內
    ，即自94年11月10日凌晨3時許起至95年4月8日下午3時許止
    ，在綽號「阿明」男子停放在台北市○○區○○路4段102巷
    內公園旁之小客車上及台北縣永和市仁愛公園廁所內等處，
    以將安非他命置放於玻璃吸食器內，用火燒烤加熱後再吸食
    其霧化氣體之方式，施用第二級毒品安非他命多次。嗣為警
    於94年11月10日凌晨3時20分許，在台北市○○區○○路4段
    100號前查獲，並扣得第二級毒品安非他命2包（合計毛重1.
    6公克）及分裝器1支，另於95年4月9日凌晨零時30分許，在
    台北縣永和市○○路2巷口查獲，並扣得第二級毒品安非他
    命1包（毛重0.2公克），經採集其尿液送驗而知悉上情。
二、案經台北市政府警察局松山分局報告台灣台北地方法院檢察
    署檢察官偵查起訴及台北縣政府警察局永和分局報告台灣板
    橋地方法院檢察署檢察官移送併案審理。
　　理　由
一、被告經合法傳喚無正當理由未到庭辯解，惟上揭犯罪事實，
    業據被告於原審審理時坦承不諱，本院復審酌：
　（一）被告前因施用毒品案件，經台灣板橋地方法院以89年度
        毒聲字第2951號裁定令入戒治處所施以強制戒治，嗣經
        停止戒治並付保護管束，於90年5月1日保護管束期滿，
        有台灣高等法院被告前案紀錄表、台灣台北地方法院檢
        察署刑案資料查註紀錄表及全國施用毒品案件紀錄表各
        乙份附卷可稽，是被告於涉本案之前，業曾因施用毒品
        案件，經強制戒治執行完畢釋放後，5年內再犯本件施
        用毒品之罪甚明。
　（二）又經警將被告於前揭2次遭查獲後所採集之尿液，送請
        台灣檢驗科技股份有限公司以氣相層析質譜儀分析法（
        GC/MS）檢驗之結果，確呈安非他命陽性反應，此有該
        公司分別於94年12月1日、95年5月4日出具之濫用藥物
        尿液檢驗報告、尿液檢體委驗單及姓名代碼對照表各乙
        份在卷可憑（見94年度毒偵字第3548號卷第78、79頁、
        95年度毒偵字第2971號卷第15、61頁），另查：
      1.安非他命經口服投與後，約百分之70於24小時內可自尿
        液中排出，而尿液內含安非他命成分之檢出，與投與安
        非他命的量、個人體質、檢驗儀器之精密度有關，通常
        採尿化驗是否呈陽性反應，應以投與後24小時內所採者
        為宜，此有行政院衛生署藥物食品檢驗局（80）藥檢壹
        字第4529號函可查。
　    2.前揭台灣檢驗科技股份有限公司濫用藥物尿液檢驗報告
        載明係以氣相層析質譜儀分析法（GC/MS）檢驗，而該
        方法之原理係檢品經氣化後，通過層析管分離純化，再
        將純化後之成分循序送入質譜儀做個別鑑定，因質譜儀
        所測定之圖譜，在化學上被公認具有指紋特性，故可據
        以完全判定該檢品係為何種化合物，職是，台北榮民總
        醫院即認為「若以氣相層析質譜儀（GC/MS）作藥物及
        其代謝產物之定性及定量分析，幾乎不會有偽陽性反應
        產生」，此經該院83年4月7日以83北總內字第3059號函
        示明確。
      3.準此而論，被告於上揭先後遭查獲之尿液經送驗結果，
        既呈安非他命陽性反應，顯見被告確有施用第二級毒品
        安非他命之犯行甚明。
　（三）此外，前揭扣案之晶體3包經鑑驗結果，確屬第二級毒
  　　　品安非他命（合計毛重1.8公克）無訛，此有台北市政
    　　府警察局保安大隊查獲涉嫌毒品危害防制條例毒品初步
      　鑑定報告單、台北縣政府警察局永和分局查獲涉嫌毒品
        危害防制條例毒品初步鑑驗報告單各乙份在卷可稽（見
        94年度毒偵字第3548號卷第24頁、95年度毒偵字第2971
        號第15 頁），益徵被告確有施用第二級毒品安非他命
        之行為無疑。
　（四）綜上所述，被告前因施用毒品案件，經強制戒治執行完
        畢釋放後，5年內再犯本件施用第二級毒品安非他命之
        罪，其事證明確，犯行洵堪認定。
二、查被告前因施用毒品案件，經強制戒治執行完畢釋放後，5
    年內再犯本件施用毒品之罪，業已合於92年7月9日修正公布
    而於93年1月9日正式施行之毒品危害防制條例第23條第2項
    所規定「於強制戒治執行完畢釋放後，5年內再犯施用毒品
    之罪」之起訴要件，自應依法追訴審判。核被告所為，係犯
    毒品危害防制條例第10條第2項之施用第二級毒品罪。被告
    持有第二級毒品，復進而施用，其持有第二級毒品之低度行
    為，為施用第二級毒品之高度行為所吸收，不另論罪。其先
    後多次施用第二級毒品之犯行，時間緊接，犯罪構成要件相
    同，顯係基於概括犯意反覆為之，應依連續犯之規定，論以
    一罪，並加重其刑。被告行為後，刑法第56條連續犯之規定
    ，業於94年1月7日修正公布刪除，並於95年7月1日施行，故
    連續數行為而犯同一罪名，依修正前刑法第56條規定，應以
    一罪論，但得加重其刑，而依修正後規定，已無連續犯可資
    適用，即應將各次犯行以數罪併合處罰，依修正後刑法第2
    條第1項規定，比較新、舊法結果，自應以修正前較有利於
    被告之行為時法即修正前刑法第56條規定，論以連續施用第
    二級毒品罪，並加重其刑（最高法院95年第8次刑事庭會議
    決議參照）。檢察官聲請併辦部分，與被告本件施用第二級
    毒品犯行有連續犯之裁判上一罪關係，應為起訴效力所及，
    本院自應併予審究。又被告前因施用毒品案件，經台灣板橋
    地方法院於92年6月22日以92年度訴字第620號分別判處有期
    徒刑9月、5月，並定其應執行有期徒刑1年，於同年8月1日
    確定，甫於93年12月27日執行完畢，有台灣高等法院被告前
    案紀錄表乙份在卷可查，其受有期徒刑之執行完畢，於5年
    以內再犯本件最重本刑為有期徒刑以上之罪，依修正前刑法
    第47條，或修正後刑法第47條第1項之規定，均構成累犯，
    對被告而言並無不同，自應整體依刑法第2條第1項前段規定
    ，適用行為時之修正前刑法第47條規定，論以累犯，並遞加
    重其刑。
三、原審適用毒品危害防制條例第10條第2項、第18條第1項，刑
    法第2條第1項前段、第11條前段、修正前刑法第56條、第47
    條、第38條第1項第2款，並審酌被告有恐嚇、麻藥、贓物、
    施用毒品、違反票據法、藥事法等多項前科，素行不良，前
    經觀察、勒戒及強制戒治（最後1次於93年1月9日修法釋放
    ），竟不知悔改，再度施用毒品多次，顯見其尚未杜絕毒癮
    ，自制力亦顯不佳，且於審理中屢傳不到，先後經2次通緝
    到案，浪費司法資源甚鉅，自不宜寬貸及事後坦承犯行之態
    度等一切情狀，量處有期徒刑十月，以資懲儆。並說明沒收
    依我國刑法規定，為從刑之一種，附屬於主刑，不生比較輕
    重問題（最高法院79年度第3次刑事庭會議決議），亦不容
    與其他刑法總則規定割裂適用，是以扣案之白色晶體3包經
    鑑驗結果，既屬第二級毒品安非他命，自應依毒品危害防制
    條例第18條第1項前段規定，沒收銷燬之，至該安非他命3
    包之外包裝，係用於包裹毒品，防其裸露、潮濕，便於攜帶
    施用，係預備供施用毒品所用之物，而扣案之分裝器1支，
    亦係供施用毒品所用之物，且均自被告身上扣得，而為被告
    所有，爰依修正前刑法第38條第1項第2款規定，併予宣告沒
    收之。經核認事用法俱無不合，量刑亦屬妥適。被告空言上
    訴，指摘原判決不當，應予駁回。
四、被告經合法傳喚，無正當理由不到庭，爰不待其陳述，逕行
    判決，併此敘明。
據上論斷，應依刑事訴訟法第368條、第371條，判決如主文。
本案經檢察官劉靜婉到庭執行職務。
中　　華　　民　　國　　96　　年　　1　　月　　17　 　日
　　　　　　　　　刑事第七庭    審判長法　官 陳 正 雄
　　　　　　　　　　　　　　　　　    法　官 許 錦 印
　　　　　　　 　 　　　　　　　　　　法　官 蔡 光 治
以上正本證明與原本無異。
不得上訴。
                                      書記官 陳 韋 杉
中　　華　　民　　國　　96　　年　　1 　　月　　19　　日
附錄：本案論罪科刑法條全文
毒品危害防制條例第10條
    施用第一級毒品者，處6月以上5年以下有期徒刑。
    施用第二級毒品者，處3年以下有期徒刑。
